# 新金融工具准则追溯调整的披露问题

提问人：850627015 时间：2019-12-27 08:05:12
A 公司在 2015 年成立。在 2019 年 3 月，A公司进行了股改，股改时候的报告披露的会计政策没有执行新金融工具准则。
A 公司准备以 2017-2019 三年数据进行 IPO 申报。A 公司以前年度没有出具过合并报表，那么 A 公司在编制 2017-2019 报表时候，执行了新金融工具准则，选择追溯调整方式（视同 2017 年起采用了新金融工具准则）。
关于金融工具减值方面在报表披露：
问题 1. 是否需要分别披露 2019 年采用新金融工具准则的坏账政策和披露 2017-2018 年没有执行新金融工具准则的坏账政策，还是只单独披露采用新金融工具准则下的坏账政策？
问题 2. 是否需要披露会计政策变更导致的 3 年数据影响（即按旧准则计提坏账的数据和按新准则计提坏账的数据比较）？

回答人：chenyiwei
1 、由于 2019 年 1 月 1 日之前的报表数据不会因为执行新金融工具准则而进行追溯调整，故在 IPO三年申报报表中，应以 2019 年 1 月 1 日为界，分别披露前后期间针对金融工具的会计政策。
2 、不需要披露会计政策变更导致的 3 年数据影响，但需要披露新旧衔接对2019 年 1 月 1 日各相关项目（包括留存收益余额和其他综合收益余额）
的调整影响。

提问人：850627015 时间：2019-12-29 08:05:12
1 、对于追溯调整的问题：衔接规定中提到 “企业如果调整前期比较财务报表数据，应当能够以前期的事实和情况为依据，且比较数据应当反映本准则的所有要求。”
另外，在您的一个评论看到 “IPO申报财务报表属于多期并列财务报表，且一般情况下是该企业的财务信息首次向社会公众公开，社会公众一般无法接触到此前各年度的法定财务报表信息，因此在申报报表中披露会计政策变更和前期差错更正信息对预定报表使用者（社会公众投资者和潜在投资者）而言无实际意义，一般不单独披露会计估计变更和前期差错更正情况。对于涉及会计政策变更的情形，如果采用追溯调整法衔接的，则直接按变更后的会计政策披露；如果采用未来适用法衔接的，则以变更基准日为界，分别披露该日之前和之后适用的会计政策。”
公司不可以选择从 17 年开始就采用新金融工具准则的规定进行计提坏账，直接按变更后的会计政策披露列报么？还是因为公司以前年度没正式出具过合并报表而没有所谓的追溯调整？或者其它原因？

回答人：chenyiwei
虽然是 IPO 公司，但其首次执行新准则的日期也不能早于新准则对此类企业的法定生效日，不能视同在 2017 年已经执行新准则。这是不同于此前类似情况下会计政策变更的特殊情况。